# 合并问题

提问人：审计小达人 时间：2019-06-16 11:30:10
请教陈版主，我又遇到了一个难题，还想请教一下您。
A 公司（国企）与B 公司（民企）共同出资成立了 C 公司，A 持C 公司51% 股权，B 持C 公司 49% 股权。C 公司董事会成员由 A派 3 名董事和 B派 2 名董事，所有表决2/3 以上有效，A 派董事长，B派总经理。A派财务总监，其他条件表明 A 能够控C。A 合并 C。
B 公司的全资子公司 D 公司持股甲公司 100%股权。经协商，C公司拟收购甲公司 90%股权，收购后 D 持甲 10%，甲公司董事会由 5 名，其中C派 4 名董事（其中 2 名由 A 委派，另 2 名由 B 委派），另外一名由 D委派。公司重要事情由 2/3以上表决有效，一些经营事项由1/2 以上表决有效。另外甲公司总经理由 D 公司委派，并且甲公司在董事会授权下总经理负责制管理日常经营。
问题:C公司占甲 90%股权，是否应该合并甲公司？现在两种观点，一种是说穿透看，实际 C 公司的 2 名董事是 B派的，加上 D公司（B 的全资）
委派的 1 个董事，所以 D 公司控制甲，由 D 合并甲，能站住脚吗？
[img]file:/// C:/ Users/ 12161/ AppData/ Roaming/ Tencent/ Users/1216175658/TIM/WinTemp/RichOle/C[QVN][J%25TCMBW8%7D~HBK)$A.png[/img]

回答人：chenyiwei
建议了解为何甲公司的股权结构与董事会的人员构成差异很大的原因，考虑该差异原因对 C 是否具有控制权的影响。另外，“C 公司董事会成员由 A派 3 名董事和B 派 2 名董事，所有表决 2/3 以上有效”，这种情况下 A能否控制 C，也要谨慎判断。
从长远看，为避免权责不一致的问题，如无特殊的理由，应对甲的董事会进行改组，董事会席位分布与股权结构应当相称。

提问人：1020415 时间：2019-08-02 16:08:25
咨询一个问题，李一与张二各持 50% 的股份共同控制甲公司，同时李一持有 72% 与张二持有 28% 的乙公司，张二持有 100% 的丙公司，现 2018年 4 月支付对价乙公司收购了丙公司，同年 5 月甲公司收购了 99%的乙公司，乙公司剩余 1% 股份由张二持股，请问，甲公司合并报表时属于同一控制还是非同一控制，

回答人：chenyiwei
如果没有其他需考虑的特殊因素，则甲公司系由张、李共同控制，乙公司由李控制、丙公司由张控制，各公司原先的实际控制人都不同。所以该项重组对甲公司而言属于非同一控制下合并。